臺灣臺南地方法院刑事判決　　　　　　 94年度交易字第110號
公　訴　人　臺灣臺南地方法院檢察署檢察官
被　　　告　甲○○
上列被告因公共危險案件，經檢察官提起公訴（94年度偵字第11
221號），本院依簡式審判程序判決如下：
    主  文
甲○○服用酒類，不能安全駕駛動力交通工具而駕駛，處有期徒
刑伍月，如易科罰金，以參佰元折算壹日。
    事  實
一、甲○○前於民國94年5 月18日因服用酒類，不能安全駕駛動
    力交通工具而駕駛，經本院以94年度交簡字第444 號刑事簡
    易判決判處拘役50日確定，並於94年7月5日執行完畢（未構
    成累犯），仍於94年8月29日23時許起至同月30日上午8時許
    止，與友人先後在臺南縣西港鄉某小吃店、臺南市安南區土
    城地區某小吃店、臺南縣仁德鄉某卡拉OK店及臺南市○○○
    路○段某KTV等處飲用啤酒，明知其已因服用酒類，達不能安
    全駕駛動力交通工具之程度，仍執意於同月30日8時 許，駕
    駛動力交通工具車號7122-LW 號自小客車，沿臺南市○區○
    ○路由西向東方向行駛，欲返回友人乙○○位於臺南縣永康
    市之住處，迨於同日上午8 時20分許，駛至臺南市○區○○
    路600 號憲兵隊前，終因不勝酒力致未注意車前狀況，失控
    自右後方追撞丙○○所駕駛車牌號碼軍C-20628 號自小客貨
    車，導致2 車多處毀損暨乙○○頭部受傷（過失傷害部分未
    據告訴），經警據報前往處理並於同日上午9時8分許，對甲
    ○○進行呼氣酒精濃度檢測，其呼氣酒精濃度高達每公升1.
    23亳克，顯已達不能安全駕駛動力交通工具致生公共危險。
二、案經臺南市警察局第一分局報請臺灣臺南地方法院檢察署檢
    察官偵查起訴。
    理  由
一、程序方面─
  (一)按除被告所犯為死刑、無期徒刑、最輕本刑為3 年以上有期
    徒刑之罪或高等法院管轄第一審案件者外，於法院行準備程
    序進行中，被告先就被訴事實為有罪之陳述時，審判長得告
    知被告簡式審判程序之旨，並聽取當事人、代理人、辯護人
    及輔佐人之意見後，裁定進行簡式審判程序；且受命法官行
    準備程序，與法院或審判長有同一之權限，刑事訴訟法第27
    3條之1第1項及279條第2 項前段分別定有明文。本件被告甲
    ○○所為係犯死刑、無期徒刑、最輕本刑為3 年以上有期徒
    刑以外之罪，其於準備程序中就被訴事實為有罪之陳述，經
    受命法官告知簡式審判程序之旨，並聽取公訴人及被告之意
    見後，本院認為適宜由受命法官獨任進行簡式審判程序。
  (二)簡式審判程序之證據調查，不受刑事訴訟法第159條第1項、
    第161條之2、第161條之3、第163條之1及第164條至第170條
    規定之限制，亦為同法第273條之2所明文。是此，證人乙○
    ○、丙○○於警詢中之陳述、刑法第185條之3案件測試觀察
    紀錄表及道路交通事故現場圖，本院自可採為證據，先此敘
    明。
二、認定犯罪事實所憑證據及理由─
  (一)被告於上述時間、地點飲用酒類，並已達不能安全駕駛動力
    交通工具之程度，仍駕駛上開自用小客車在道路行駛之事實
    ，業據被告於警、偵訊及本院審理時坦承不諱（參警卷第 1
    頁至第5 頁、偵查卷第8頁至第9頁及本院94年11月22日準備
    程序筆錄及審判期日筆錄），再被告為警查獲並測得吐氣所
    含酒精濃度為每公升1.23 毫克，有酒精濃度測試單1紙在卷
    可佐（參警卷第15頁）。
  (二)按刑法第185條之3規定所謂「不能安全駕駛」，係抽象危險
    犯，並不以發生具體危險為必要，而對於呼氣酒精濃度已達
    每公升0.55毫克（0.55MG/L）以上者，肇事率為一般正常人
    之10倍，認為已達不能安全駕車之標準，此業經法務部88年
    5 月18日以法88檢字第001669號函告週知，應為絕對不能安
    全駕駛動力交通工具。且按就醫學文獻所知，酒精對人體造
    成之影響；於飲酒後吐氣所含酒精濃度達每公升0.25毫克（
    約合體內血液中酒精濃度50MG /DL或0.05％）時，屬於輕度
    中毒症狀，造成輕度協調功能降低；飲酒後吐氣所含酒精濃
    度達每公升0.5毫克時（約合體內血液中酒精濃度100或 0.1
    ％）時，屬於輕到中度中毒症狀，出現反應較慢、感覺減低
    、影響駕駛之狀況；於飲酒後吐氣所含酒精濃度達每公升 1
    毫克時，屬於中到重度中毒症狀，呈現步態不穩，噁心嘔吐
    ，精神混惑不清晰；又飲酒後 1小時許，其體內血液酒精濃
    度可達最高，飲酒 1小時後，其體內之酒精濃度隨即消減，
    此有行政院國軍退除役官兵輔導委員會臺北榮民總醫院88年
    8月5日（88）北總內字第26868 號函文及88年10月26日（88
    ）院賓文廉字第13407 號臺灣高等法院函附台北醫學院附設
    醫院精神科主任蔡尚穎「酒精對人體生理與行為之影響」一
    文可據。本案被告於肇事後，經警對其施以酒精濃度測試，
    其呼氣酒精濃度為每公升1.23毫克，有上開酒精濃度測定紀
    錄表可參。且被告於發生本案交通事故，至警局應詢時，復
    發現被告訊問過程有「語無倫次、言語動作反應遲鈍」等情
    ，亦有上開刑法第185條之3案件測試觀察紀錄表載明可考（
    參警卷第14頁）。再本件交通事故肇事之因，係被告未注意
    車前狀況所致，亦經證人乙○○、丙○○於警詢中證述明確
    （參警卷第6 頁至第10頁），復有上開道路交通事故現場圖
    附卷足證（參警卷第19頁），顯見被告飲酒後駕駛自用小客
    車時，確已處於不能安全駕駛之狀態。
  (三)綜上所述，被告於上開時、地有酒後駕車之公共危險犯行，
    甚為明確。
三、論罪科刑之理由─
  (一)核被告甲○○所為，係犯刑法第185條之3服用酒類，不能安
    全駕駛動力交通工具而駕駛罪。
  (二)本院審酌被告前已有服用酒類不能安全駕駛動力交通工具而
    駕駛行為，仍不知悔改，再度飲用酒類達不能安全駕駛程度
    而駕駛動力交通工具，而酒精成分對人之意識能力具有不良
    影響，超量飲酒後會導致對週遭事務之辨識及反應能力較平
    常狀況薄弱，被告服用酒類達呼氣酒精濃度每公升1.23毫克
    ，其注意能力已降低不能安全駕駛程度，仍駕駛動力交通工
    具並因而肇事，對一般往來之人車均生高度危險性，顯然漠
    視他人生命、身體、健康、財產安全及公權力，惟念事犯後
    已坦承犯行，態度良好等一切情狀，量處如主文所示之刑，
    並諭知易科罰金之折算標準。
四、適用之法律─
  (一)刑事訴訟法第299條第1項前段、第273條之1第1項。
  (二)刑法第185條之3、第41條第1項前段。
  (三)罰金罰鍰提高標準條例第2條。
本案經檢察官丁○○到庭執行職務。
中　　華　　民　　國　　94　　年　　12　　月　　6 　　日
                  交通法庭  法　官  張維君
右正本證明與原本無異。
如不服本判決，應於判決送達後10日內，向本院提出上訴狀（應
附繕本）。
                            書記官  陳志德
中　　華　　民　　國　　94　　年　　12　　月　　6 　　日
附錄本案論罪科刑法條：
刑法第185條之3：
  服用毒品、麻醉藥品、酒類或其他相類之物，不能安全駕駛動
  力交通工具而駕駛者，處1年以下有期徒刑、拘役或3萬元以下
  罰金。
